Minutes et répertoires du notaire Nicolas BRAHIER, 4 mars 1529 - 14 mars 1556 (étude VIII)
Archives nationales
- Minutes de Nicolas BRAHIER, 4 mars 1529 - 14 mars 1556; MC/ET/VIII/131 - MC/ET/VIII/173
  - Minutes. 1551, 31 mars - 1552, 29 janvier, 31 mars 1551 - 29 janvier 1552; MC/ET/VIII/173; registre
    - Rente, quittance de rachat, maison, Paris rue du Figuier., 20 juillet 1551; MC/ET/VIII/173
      Nom, qualité: (M.) Espoigny D', Jean.
      Nom, qualité: (Mme ou Mlle) Appolo, Anne.
      Nom, qualité: (M.) Pesquet, Louis.
      Relations: veuf de l'intervenant 4.
      Nom, qualité: (Mme ou Mlle) Turquan, Anne.
    - Bail, maison, Paris rue Saint-Honore, le Fer-A-Moulin., 23 juillet 1551; MC/ET/VIII/173
      Nom, qualité: (Mme ou Mlle) Villain, Claude.
      Nom, qualité: (M.) Bocquet, Nicolas (bourgeois de Paris).
      Profession: potier d'étain (maître), Paris.
      Nom, qualité: (M.) Aubert, Jean (bourgeois de Paris).
      Profession: mercier (marchand), Paris
    - Quittance, prix d'adjudication de maison, Saint-Cloud (Hauts-de-Seine) Forge (la)., 24 juillet 1551; MC/ET/VIII/173
      Nom, qualité: (Mme ou Mlle) Choppin, Guillemette.
      Nom, qualité: (M.) Demoussy, Jean (bourgeois de Paris).
      Nom, qualité: (M.) Bernard, Jean.
    - Quittance, condamnation par le parlement., 25 juillet 1551; MC/ET/VIII/173
      Profession: éxaminateur et commissaire au châtelet, Paris.
      Nom, qualité: (M.) L'Isle de, Jean (chevalier seigneur de marivaulx).
      Nom, qualité: (Mme ou Mlle) Ballu de, Marguerite.
    - Rente, transport, vigne, Auteuil (Paris) Fontes (les)., 25 juillet 1551; MC/ET/VIII/173
      Profession: laboureur, Auteuil (Paris).
      Nom, qualité: (M.) Richard, Guichart.
    - Marché de travaux, couverture de maison, Paris rue des Blancs-Manteaux., 25 juillet 1551; MC/ET/VIII/173
      Nom, qualité: (M.) Ponee, Claude.
      Profession: couvreur de maisons (maître), Paris.
      Domicile: Paris rue Michel-le-Comte.
      Domicile: (Val-d'Oise)
    - Rente fonciere, titre nouvel, maison, Paris place aux Veaux., 3 août 1551; MC/ET/VIII/173
      Nom, qualité: (personne morale) Chapitre de L'Eglise Sainte-Opportune.
    - Rente fonciere, titre nouvel, maisons (2), Paris rue des Précheurs., 3 août 1551; MC/ET/VIII/173
      Nom, qualité: (personne morale) Eglise Saint-Jacques-De-L'Hopital.
    - Rente, titre nouvel, seigneurie, Etrechy (Essonne) Barre (la), gravelle., 10 août 1551; MC/ET/VIII/173
      Profession: chirurgien du roi (premier).
      Nom, qualité: (M.) Gallot de, Jean (seigneur de bouglainval).
      Nom, qualité: (Mme ou Mlle) Furel de, Louise.
      État civil: mariée
    - Quittance, arrérages de rente., 10 août 1551; MC/ET/VIII/173
      Nom, qualité: (M.) Gallot de, Jean (seigneur de bouclainval).
      Profession: chirurgien du roi (premier)
    - Vente, droit de douaire., 11 août 1551; MC/ET/VIII/173
      Nom, qualité: (Mme ou Mlle) Saulnier, Pasquette.
      Nom, qualité: (M.) Allart, Nicolas.
      Relations: frère de l'intervenant 4.
      Nom, qualité: (M.) Amyot, Pierre.
      Profession: boulanger, Paris.
      Nom, qualité: (Mme ou Mlle) Allart, Claude.
    - Bail, maison et jardin, Paris rue Beaurepaire, l'Ecu-de-France., 11 août 1551; MC/ET/VIII/173
      Nom, qualité: (M.) Guyart, Barthélemy.
    - Obligation, prix de vente de douaire., 11 août 1551; MC/ET/VIII/173
      obligation; acte de vente
    - Vente, maison (1/2), Paris rue de l'Arbre-Sec, les-Quatre-Fils-Aymon., 12 août 1551; MC/ET/VIII/173
      Nom, qualité: (M.) Lehoux, Jean.
      Profession: marchand, Montlhéry (Essonne).
      Domicile: Montlhéry (Essonne).
      Nom, qualité: (Mme ou Mlle) Denison, Marguerite.
      Nom, qualité: (M.) Rousseau, Guillaume.
      Profession: marchand, Monthléry (Essonne).
      Domicile: Monthléry (Essonne).
      Nom, qualité: (Mme ou Mlle) Denison, Marie.
      Nom, qualité: (Mme ou Mlle) Dupuys, Claude.
      Relations: veuve de l'intervenant 6.
      Nom, qualité: (M.) Bazin, Guillaume (bourgeois de Paris).
    - Bail, moutons., 14 août 1551; MC/ET/VIII/173
      Nom, qualité: (M.) Langlois, Pierre.
      Profession: tavernier, Marly-la-Ville (Val-d'Oise).
      Domicile: Marly-la-Ville (Val-d'Oise).
      Nom, qualité: (Mme ou Mlle) Mulot, Jeanne.
      Domicile: Marly-la-Ville (Val-d'Oise)
    - Rente, quittance de rachat., 17 août 1551; MC/ET/VIII/173
      Profession: crieur de corps et de vins, Paris
    - Rente, constitution, maison, Santenay (Val-de-Marne) rue Adeline Despres., 19 août 1551; MC/ET/VIII/173
      Nom, qualité: (M.) Musnier, Jean.
      Profession: boucher, Santenay (Val-de-Marne).
      Domicile: Santenay (Val-de-Marne).
      Nom, qualité: (Mme ou Mlle) Ozanne, Girarde.
      Domicile: Santeny (Val-de-Marne).
      Nom, qualité: (Mme ou Mlle) Lescuyer, Etiennette (dame de santeny).
      Nom, qualité: (M.) Sanguyn, Claude (seigneur de santeny).
      Profession: bailli de l'artillerie du roi, Paris
    - Vente, droit de douaire, Orleans (Loiret) Saint-Marc., 21 août 1551; MC/ET/VIII/173
      Nom, qualité: (M.) Villon, Jacques.
      Profession: chaussetier du roi de navarre, Paris.
      Nom, qualité: (Mme ou Mlle) Delacouste, Jeanne.
      Nom, qualité: (M.) Lucas, Barthélemy.
      Profession: hôtelier (marchand), Orléans (Loiret).
      Nom, qualité: (M.) Meffeny, Jean.
      Profession: sommelier du gobelet du roi.
    - Contre-lettre, vente de droit de douaire, Orleans (Loiret) Saint-Marc., 21 août 1551; MC/ET/VIII/173
      Relations: épouse de l'intervenant 3, veuve de l'intervenant 4.
      Domicile: Orléans (Loiret)
    - Bail, maison cour jardin et vigne, Argenteuil (Val-d'Oise) rue des Ouches., 23 août 1551; MC/ET/VIII/173
      Nom, qualité: (M.) Gaing, Pierre (bourgeois de Paris).
      Nom, qualité: (M.) Dunys, Jacques.
      Nom, qualité: (M.) Berard, Michel.
    - Quittance, somme à placer en rente sur l'hôtel-de-ville., 26 août 1551; MC/ET/VIII/173
      Nom, qualité: (M.) Gosseau, Jacques (bourgeois de Paris).
      Nom, qualité: (M.) Baudouyn, Michel.
      Profession: chirurgien de la reine, Paris.
    - Bail, meubles., 26 août 1551; MC/ET/VIII/173
      Nom, qualité: (M.) Le Vacher, Richard (bourgeois de Paris).
      Nom, qualité: (M.) Conques, Michel.
      Profession: détailleur de poisson de mer, Paris.
    - Rente, quittance de rachat, terre, Clichy-la-Garenne (Hauts-de-Seine) Montmoien ou Porcherons., 27 août 1551; MC/ET/VIII/173
      Nom, qualité: (M.) Boissellet, Philippe.
      Profession: notaire au châtelet, Paris.
      Nom, qualité: (M.) Renoul, Perrin.
      Profession: sergent-a-verge au châtelet, Paris.
    - Quittance, remboursement d'obligation., 27 août 1551; MC/ET/VIII/173
      Profession: chandelier de suif (maître), crieur de corps et de vins, Paris.
      Relations: fils de l'intervenant 1, fils de l'intervenant 2
    - Quittance, montant d'opposition validée par le parlement., 27 août 1551; MC/ET/VIII/173
      Relations: veuve de l'intervenant 2, exécuteur testamentaire de l'intervenant 2.
      Nom, qualité: (M.) Moussey de, Jean (bourgeois de Paris).
      Nom, qualité: (M.) Lemoyne, Pierre.
      Profession: commis au gouvernement d'une maison.
      Domicile: Paris rue Tiquetonne
    - Procès-verbal, absence d'un commissaire parti en cour., 28 août 1551; MC/ET/VIII/173
      Nom, qualité: (M.) Rameru de, Didier.
    - Vente, maison cour et jardin (partie de), Asnières (Hauts-de-Seine) rue Saint-Denis., 29 août 1551; MC/ET/VIII/173
      Nom, qualité: (Mme ou Mlle) Cochais, Robine.
      Nom, qualité: (M.) Breton, Jean (aine).
      Nom, qualité: (M.) Cochais, Gilles.
      Profession: laboureur, Asnières (Hauts-de-Seine).
      Domicile: Asnières (Hauts-de-Seine)
    - Rente foncière, titre nouvel, maison et jardin, Paris rue Beaubourg., 29 août 1551; MC/ET/VIII/173
      Nom, qualité: (personne morale) Tricot (consorts).
      Relations: enfants de l'intervenant 2.
      Nom, qualité: (M.) Tricot, Hubert.
      Nom: Chapitre de L'Eglise Saint-Honore.
    - Bail, maison (partie de), Paris Sur les Fosses-Saint-Germain-l'Auxerrois., 29 août 1551; MC/ET/VIII/173
      Nom, qualité: (M.) Rouelle, Jean (bourgeois de Paris).
      Nom, qualité: (M.) Dartenay, Guillaume.
      Profession: chirurgien ordinaire es guerres du roi
    - Rente foncière, titre nouvel, vigne, Chaillot (Paris) Friche-Boutet., 31 août 1551; MC/ET/VIII/173
      Nom, qualité: (Mme ou Mlle) Delisle, Anne.
      Domicile: Chaillot (Paris).
      Nom, qualité: (M.) Percevault, Claude.
      Profession: laboureur, Chaillot (Paris).
      Nom, qualité: (M.) Belot, Jean (seigneur du boullay).
      Nom, qualité: (Mme ou Mlle) Collaye.
    - Rente foncière, titre nouvel, vigne, Chaillot (Paris) Egouts (les)., 31 août 1551; MC/ET/VIII/173
      Nom, qualité: (M.) Lebert, Philippe.
      Profession: laboureur, Passy (Paris).
      Domicile: Passy (Paris).
      Nom, qualité: (Mme ou Mlle) Rabatte, Jeanne.
      Nom, qualité: (M.) Gibouyn, Jean.
      Relations: époux de l'intervenant 5.
    - Procès-verbal, absence d'un commissaire parti en cour., 1er septembre 1551; MC/ET/VIII/173
    - Mariage., 1er septembre 1551; MC/ET/VIII/173
      Nom, qualité: (M.) Dechoisy, Pierre.
      Relations: fiancé(e) de l'intervenant 2.
      Nom, qualité: (Mme ou Mlle) Brocart, Claude.
      Relations: fille de l'intervenant 3.
      Nom, qualité: (M.) Brocart, Denis (bourgeois de Paris).
      Profession: voiturier par terre (marchand), Paris
    - Vente, droits successifs., 2 septembre 1551; MC/ET/VIII/173
      Nom, qualité: (M.) Boussu, Guillaume.
      Relations: époux de l'intervenant 2, fils de l'intervenant 4.
      Nom, qualité: (Mme ou Mlle) Pasquier, Jeanne.
      Nom, qualité: (M.) Boussu, François.
      Profession: maréchal, Saint-Fraimbault (Orne).
      Domicile: Saint-Fraimbault (Orne).
      Nom, qualité: (M.) Boussu, Michel.
    - Attestation, incapacité par maladie de procéder à une enquète., 3 septembre 1551; MC/ET/VIII/173
      Nom, qualité: (M.) Caussien, Tristain.
      Nom, qualité: (M.) La Voue de, Jacques.
      Profession: archidiacre de dunois.
      Relations: 02AYCH03.
      Nom, qualité: (Mme ou Mlle) Villeblanche de, Marie (dame de chevry-en-brie).
      Nom, qualité: (M.) La Voue de, René (seigneur de pierre).
    - Rente, quittance de rachat, maison jardin puits, Paris Près la Croix Neuve et Joignant la Porte Coquillière., 4 septembre 1551; MC/ET/VIII/173
      Nom, qualité: (M.) Thomas, Jacques.
    - Offres réelles, dépens., 4 septembre 1551; MC/ET/VIII/173
      Nom, qualité: (M.) Dugarnier.
    - Bail, maison cour et jardin, Saint-Marcel (Paris) rue du Puits-de-Fer ou rue des Morfondus., 5 septembre 1551; MC/ET/VIII/173
      Nom, qualité: (M.) Daumont, Julien (bourgeois de Paris).
      Profession: joueur d'instruments (maître), Paris.
      Nom, qualité: (M.) Lebrun, Jean (bourgeois de Paris).
      Profession: taillandier (maître), Paris.
      Nom, qualité: (M.) Chevalier, Greffin.
    - Rente foncière, titre nouvel, maison, Paris rue de la Tonnellerie, image Saint-Nicolas., 8 septembre 1551; MC/ET/VIII/173
      Nom, qualité: (M.) Guillot, Nicole (bourgeois de Paris).
      Nom: Saint-Jacques-De-L'Hopital.
      Domicile: Paris rue Saint-Denis
    - Quittance, dot., 9 septembre 1551; MC/ET/VIII/173
      Nom, qualité: (M.) Brocart, Denis.
    - Vente à réméré, terre, Ville-d'Avray (Hauts-de-Seine) Champ-Dieu., 9 septembre 1551; MC/ET/VIII/173
      Nom, qualité: (M.) Thoreau, Philippe.
      Profession: laboureur, Ville-d'Avray (Hauts-de-Seine).
      Domicile: Ville-d'Avray (Hauts-de-Seine).
      Nom, qualité: (M.) Guiboust, Claude.
      Domicile: Ville-d'Avray (Hauts-de-Seine)
    - Succession, partage, consentement., 10 septembre 1551; MC/ET/VIII/173
      Nom, qualité: (M.) Delamare, Jean.
      partage
    - Succession, partage, consentement., 10 septembre 1551; MC/ET/VIII/173
    - Compte., 11 septembre 1551; MC/ET/VIII/173
      Nom, qualité: (M.) Cadouet, Claude (bourgeois de Paris).
      Profession: marchand de chevaux, Paris.
      Nom, qualité: (M.) Poullart ou Poullard, Robert (bourgeois de Paris).
      Profession: marchand de chevaux, Paris
    - Quittance., 12 septembre 1551; MC/ET/VIII/173
      Nom, qualité: (M.) Vallet, Pierre.
      Profession: clerc au greffe du châtelet, Paris.
    - Rente, constitution, maison, Tremblay-les-Gonesse (Seine-Saint-Denis)., 13 septembre 1551; MC/ET/VIII/173
      Nom, qualité: (M.) Gehenault, Jean.
      Profession: laboureur, Tremblay-les-Gonesse (Seine-Saint-Denis).
      Domicile: Tremblay-les-Gonesse (Seine-Saint-Denis).
    - Quittance, fermage, Tremblay-les-Gonesse (Seine-Saint-Denis)., 13 septembre 1551; MC/ET/VIII/173
      Domicile: Tremblay-les-Gonesse (Seine-Saint-Denis)
    - Donation entre vifs, créance., 15 septembre 1551; MC/ET/VIII/173
      Nom, qualité: (M.) Dubuisson, Denis (bourgeois de Paris).
      Nom, qualité: (Mme ou Mlle) Chamberon, Jeanne.
      Nom, qualité: (M.) Belle, Germer (bourgeois de Paris).
      Nom, qualité: (M.) Belle, Nicole.
      Nom, qualité: (M.) Delavau, Simon.
      Profession: marchand, Vezelay (Yonne).
      Domicile: Vezelay (Yonne).
    - Rente, constitution, maison étable cour et jardin et terre, Dammartin-en-Goele (Seine-et-Marne) rue de la Porte au Pain., 16 septembre 1551; MC/ET/VIII/173
      Nom, qualité: (M.) Boucheron, Claude.
      Profession: procureur général du roi à la cour des aides, Paris.
      Nom, qualité: (M.) Gorbie de, Léon (bourgeois de Paris).
      Nom, qualité: (M.) Boulart, Pierre (seigneur de bernier).
    - Indemnite, promesse, constitution de rente., 16 septembre 1551; MC/ET/VIII/173
      Nom, qualité: (M.) Corbie de, Léon (bourgeois de Paris).
      constitution de rente; indemnité
    - Promesse, indemnité, droits de lods et ventes., 16 septembre 1551; MC/ET/VIII/173
      Nom, qualité: (M.) Corbye ou Corbie de, Léon (bourgeois de Paris).
      Nom, qualité: (M.) Boulart, Pierre (seigneur de bernyer).
    - Testament., 18 septembre 1551; MC/ET/VIII/173
      Nom, qualité: (M.) Rebours, Toussaint (bourgeois de Paris)
      testament
    - Vente, droits successifs., 22 septembre 1551; MC/ET/VIII/173
      Nom: Abbaye de Ferrieres.
      Domicile: (Loiret).
      Nom, qualité: (Mme ou Mlle) Bourcier, Melot.
      Relations: veuve de l'intervenant 3, mère de l'intervenant 4.
      Nom, qualité: (M.) Peraton, Nicolas (bourgeois de Paris).
      Relations: père de l'intervenant 4.
      Nom, qualité: (M.) Peraton, Joachim.
      Profession: religieux profes, Ferrières (Loiret).
      Domicile: Ferrières (Loiret)
    - Vente, ratification., 24 septembre 1551; MC/ET/VIII/173
      Nom, qualité: (M.) Moreau, Robert.
      Profession: feutrier, Paris.
      Nom, qualité: (Mme ou Mlle) Visee, Jeanne.
      Nom, qualité: (M.) Robillat, Yves.
      Profession: tondeur de drap, Paris.
      Nom, qualité: (M.) Thouret, Jean (bourgeois de Paris).
      Profession: épicier (marchand), Paris
    - Donation entre vifs, arrérages de rente., 25 septembre 1551; MC/ET/VIII/173
      Nom, qualité: (M.) Dambroys, Girard.
      Profession: valet de chambre et chirurgien du roi.
      Nom, qualité: (Mme ou Mlle) Trouillart, Marie.
      Nom, qualité: (M.) Chesnart, Philippe (jeune).
      Profession: etudiant.
      Relations: representé(e) par l'intervenant 04.
      Nom, qualité: (M.) Chesnart, Philippe (bourgeois de Paris).
      Relations: père de l'intervenant 3
    - Bail, maison (partie de), Paris rue Vieille-Courroirie., 1er octobre 1551; MC/ET/VIII/173
      Nom, qualité: (M.) Le Charron, Germain.
      Nom, qualité: (M.) Desprez, Jacques.
    - Vente, droits successifs., 2 octobre 1551; MC/ET/VIII/173
      Nom, qualité: (M.) Janneal, Jacques.
      État civil: agé de quarante ans.
      Profession: novice au couvent des minimes de nigeon, Chaillot (Paris).
      Relations: héritier de l'intervenant 2, héritier de l'intervenant 3.
      Nom, qualité: (M.) Janneal, Anatole.
      Profession: laboureur, Fontenay Près Poligny-en-Arbois (Jura).
      Domicile: Fontenay Près Poligny-en-Arbois (Jura).
      Relations: père de l'intervenant 1.
      Nom, qualité: (Mme ou Mlle) Marcerel, Perrette.
      Relations: mère de l'intervenant 1.
      Nom, qualité: (M.) Janneal, Hubert.
      Relations: frère de l'intervenant 1
    - Vente, vigne, Boulogne (Hauts-de-Seine) Fourches (les)., 3 octobre 1551; MC/ET/VIII/173
      Nom, qualité: (M.) Deputheaulx, Corneille.
      Profession: laboureur, Villiers-la-Garenne (Paris).
      Domicile: Villiers-la-Garenne (Paris).
      Nom, qualité: (Mme ou Mlle) Robert, Marguerite.
      Domicile: Villers-la-Garenne (Paris).
      Nom, qualité: (M.) Dardelle, Etienne.
      Profession: laboureur, Boulogne (Hauts-de-Seine).
    - Mariage., 4 octobre 1551; MC/ET/VIII/173
      Nom, qualité: (M.) Garlan, Charles (bourgeois de Paris).
      Profession: orfèvre (maître), Paris.
      Nom, qualité: (Mme ou Mlle) Eustace, Gillette.
      Relations: mère de l'intervenant 1, veuve de l'intervenant 3, veuve de l'intervenant 4.
      Nom, qualité: (M.) Garlan, Jean.
      Nom, qualité: (M.) Mabille, Nicolas.
      Nom, qualité: (Mme ou Mlle) Serel, Jeanne.
      Relations: fille de l'intervenant 6.
      Nom, qualité: (M.) Serel, Pierre (bourgeois de Paris).
    - Vente, terre, Etampes (Essonne) Haulervier., 4 octobre 1551; MC/ET/VIII/173
      Nom, qualité: (M.) Papillon, Gouin.
      Profession: laboureur de vignes, Etampes (Essonne).
      Domicile: Etampes (Essonne) Paroisse Saint-Martin.
      Nom, qualité: (M.) Damont, Julien.
    - Obligation, fourniture de vin de vanves., 5 octobre 1551; MC/ET/VIII/173
      Nom, qualité: (M.) Corbye ou Corbie de, Léon.
      Nom, qualité: (M.) Regnault, Martin.
      Profession: laboureur, Vanves (Hauts-de-Seine).
      Domicile: Vanves (Hauts-de-Seine).
      Nom, qualité: (M.) Delaunay, Henri.
      Domicile: Vanves (Hauts-de-Seine)
    - Bail à rente, vigne, Chaillot (Paris) Tartre (le)., 5 octobre 1551; MC/ET/VIII/173
      Nom, qualité: (M.) Rebec, Mathurin.
      Nom, qualité: (Mme ou Mlle) Preudhomme, Colette.
      Nom, qualité: (M.) Berthault Dit Hardy, Jean.
      Domicile: Chaillot (Paris)
    - Échange, terre contre partie de maison grange cour et jardin, Neuilly-sur-Marne, noisy-le-Sec (Seine-Saint-Denis)., 5 octobre 1551; MC/ET/VIII/173
      Nom, qualité: (M.) Nouvellet, Benoit.
      Profession: sommellier de paneterie du roi.
      Nom, qualité: (Mme ou Mlle) Pinel, Alix.
      Relations: sœur de l'intervenant 3, fille de l'intervenant 4.
      Nom, qualité: (M.) Pinel, Charles.
      Profession: maitre d'hotel.
      Relations: fils de l'intervenant 4, au service de l'intervenant 5.
      Nom, qualité: (M.) Pinel, Jean (bachelier es arts, bourgeois de Paris).
      Nom, qualité: (M.) Neufville de, Nicolas (chevalier, seigneur de villeroy)
    - Vente, vigne, Noisy-le-Sec, bobigny (Seine-Saint-Denis)., 5 octobre 1551; MC/ET/VIII/173
      Profession: sommelier de panneterie du roi.
      Nom, qualité: (Mme ou Mlle) Pinel ou Pinet, Alix.
      Relations: fille de l'intervenant 3, sœur de l'intervenant 4.
      Nom, qualité: (M.) Pinel ou Pinet, Jean (bourgeois de paris, bachelier es arts).
      Relations: au service de l'intervenant 5.
    - Vente, terre (partie de), Noisy-le-Sec (Seine-Saint-Denis)., 5 octobre 1551; MC/ET/VIII/173
      Nom, qualité: (M.) Pinel, Jacques.
      Relations: époux de l'intervenant 2, héritier de l'intervenant 3, fils de l'intervenant 3.
      Nom, qualité: (Mme ou Mlle) Breton, Michelle.
      Nom, qualité: (M.) Pinet ou Pinel, Jean (bourgeois de Paris).
      Profession: Paris.
      Nom, qualité: (M.) Pinel ou Pynel, Charles.
      Relations: frère de l'intervenant 1, au service de l'intervenant 5.
    - Donation entre vifs, vigne, Noisy-le-Sec, bobigny (Seine-Saint-Denis)., 6 octobre 1551; MC/ET/VIII/173
      Nom, qualité: (M.) Pinel ou Pinet, Germain.
      Profession: chapelain de la sainte-chapelle, Paris.
      Nom, qualité: (M.) Pinel ou Pinet, Charles.
      Relations: fils de l'intervenant 3, au service de l'intervenant 4, frère de l'intervenant 1.
      Nom, qualité: (M.) Pinel ou Pinet, Jean (bachelier es arts, bourgeois de Paris).
    - Indemnite, promesse, constitution de rente., 6 octobre 1551; MC/ET/VIII/173
      Nom, qualité: (M.) Picot, Louis (chevalier, baron de dampierre et pommeuse).
      Relations: frère de l'intervenant 2.
      Nom, qualité: (M.) Picot, François (seigneur de saint-brice).
      Domicile: Paris rue de la Bretonnerie
    - Rente, constitution, seigneuries, Dampierre-sur-Moivre, sompuit, saint-Brice-sous-Forêt (51, 95)., 6 octobre 1551; MC/ET/VIII/173
      Nom, qualité: (M.) Picot, Louis (chevalier, baron de dampierre et pommeraie).
      Domicile: Paris rue de la Bretonnerie.
      Nom, qualité: (M.) Vaulx de, Michel.
    - Apprentissage, métier tondeur de draps., 7 octobre 1551; MC/ET/VIII/173
      Relations: présenté(e) par l'intervenant 02, fils de l'intervenant 4.
      Nom, qualité: (M.) Anger, Marin.
      Profession: tondeur de draps (maître), Paris.
      Relations: oncle maternel de l'intervenant 1.
      Nom, qualité: (M.) Blondeau, Adam.
      Nom, qualité: (M.) Charpentier, Pierre.
      Profession: laboureur, Eragny (Val-d'Oise).
      Domicile: Eragny (Val-d'Oise)
    - Contre-lettre, apprentissage de tondeur de draps., 7 octobre 1551; MC/ET/VIII/173
      Nom, qualité: (M.) Blondeau, Marin.
      Relations: oncle maternel de l'intervenant 3.
      Profession: tondeur de draps (apprenti), Paris
    - Rente, titre nouvel, maison, Paris rue Coquillière., 8 octobre 1551; MC/ET/VIII/173
      Nom, qualité: (Mme ou Mlle) Seneschal, Marie.
      Nom, qualité: (Mme ou Mlle) Maillet, Perrette.
      Nom, qualité: (M.) Lesecq, Antoine (bourgeois de Paris).
    - Bail, maison, Paris rue de la Tonnellerie, le Fardelle., 8 octobre 1551; MC/ET/VIII/173
    - Bail à rente, terre, Clignancourt (Paris) Orme au Loup., 9 octobre 1551; MC/ET/VIII/173
      Nom, qualité: (M.) La Mothe de, Louis (bourgeois de Paris).
      Nom, qualité: (M.) Garron, Pierre.
      Profession: laboureur, Clignancourt (Paris).
      Domicile: Clignancourt (Paris)
    - Décharge, mobilier., 9 octobre 1551; MC/ET/VIII/173
      Nom, qualité: (M.) Mote, Jean (aine).
      Relations: 01BEI02, fils de l'intervenant 3.
      Nom, qualité: (M.) Perrichon, Jean.
      Nom, qualité: (Mme ou Mlle) Gilbert, Denise.
      Nom, qualité: (M.) Mote, Jean (pere).
      Relations: père de l'intervenant 1
      décharge
    - Vente, maison et jardin (partie de), Voisins-le-Bretonneux (Yvelines)., 10 octobre 1551; MC/ET/VIII/173
      Nom, qualité: (Mme ou Mlle) Le Cresme, Geneviève.
      Nom, qualité: (M.) Le Brun, Germain.
      Profession: hanouard ou porteur de sel, Paris.
      Nom, qualité: (M.) Boudin, Jean.
      Profession: charbonnier (marchand), Voisins-le-Bretonneux (Yvelines).
      Domicile: Voisins-le-Bretonneux (Yvelines)
    - Obligation, prix de vente de partie de maison, Voisins-le-Bretonneux (Yvelines)., 10 octobre 1551; MC/ET/VIII/173
      Domicile: Voisins-le-Bretonneux (Yvelines).
    - Rente, constitution, maison, Paris, rue de la Mortellerie., 13 octobre 1551; MC/ET/VIII/173
      Nom, qualité: (Mme ou Mlle) Villenort de, Isabeau.
      Domicile: Paris Faubourg Saint-Denis.
      Nom, qualité: (M.) Maleret, Nicole.
      Intervenant 3:
      Nom, qualité: (M.) Villenort de, Pierre.
      Profession: teinturier de fil et soie (maître), Paris.
      Domicile: Paris rue Aubry-le-Boucher.
      Nom, qualité: (M.) Le Tellier, Robert (bourgeois de Paris).
    - Indemnite, promesse, droits de lods et ventes sur constitution de rente., 13 octobre 1551; MC/ET/VIII/173
      Nom, qualité: (Mme ou Mlle) Villevort de, Isabeau.
      Nom, qualité: (M.) Maleret ou Malleret, Nicole.
      Nom, qualité: (M.) Villevort de, Pierre.